臺灣臺北地方法院民事裁定　　　　　　　100年度監字第257號
　　聲　請　人　陳鵬中
　　相　對　人　陳宏淨
上列當事人間聲請另行選定監護人事件，本院裁定如下：
    主  文
改定聲請人陳鵬中（男，民國 63 年 12 月 30 日出生，身分證
統一編號：Ｚ000000000 號）為受監護宣告人陳宏淨之監護人。
指定陳鵬仁（男，民國 62 年 10 月 22 日出生，身分證統一編
號：Ｚ000000000 號）為會同開具財產清冊之人。
聲請程序費用由相對人負擔。
    理  由
一、按有事實足認監護人不符受監護人之最佳利益，或有顯不適
    任之情事者，法院得依前條第一項聲請權人之聲請，改定適
    當之監護人，不受第1094 條第1項規定之限制。又按法院為
    監護之宣告時，應依職權就配偶、四親等內之親屬、最近一
    年有同居事實之其他親屬、主管機關、社會福利機構或其他
    適當之人選定一人或數人為監護人，並同時指定會同開具財
    產清冊之人。再按法院選定監護人時，應依受監護宣告之人
    之最佳利益，優先考量受監護宣告之人之意見，審酌一切情
    狀，並注意下列事項：（一）受監護宣告之人之身心狀態與
    生活及財產狀況。（二）受監護宣告之人與其配偶、子女或
    其他共同生活之人間之情感狀況。（三）監護人之職業、經
    歷、意見及其與受監護宣告之人之利害關係。民國97 年5月
    2日修正、同年5月23日公布並於98年11月23日施行之民法第
    1113 條準用同法第1106條之1第1項、民法第1111條第1項、
    第1111條之1第1款至第3款定有明文。復按中華民國97年5月
    2 日修正之民法親屬編第四章條文施行前所設置之監護人，
    於修正施行後，適用修正後之規定。民法親屬編施行法第14
    之2 條定有明文。又上開修正民法總則施行前，已為禁治產
    宣告者，於新法施行後，視為已為監護宣告；新法施行前已
    繫屬於法院之禁治產事件，其聲請禁治產宣告者，視為聲請
    監護宣告；並於新法施行後，均適用新法之規定，此觀民法
    總則施行法第 4 條第 2 項規定自明。本件相對人陳宏淨前
    經本院以 92 年度禁字第  210 號為禁治產宣告，依上開規
    定，於 98 年 11 月 23 日新法施行後，視為已為監護宣告
    並適用新法之規定。
二、本件聲請意旨略以：相對人即禁治產人陳宏淨係聲請人陳鵬
    中之父，相對人陳鵬中前經本院以  92 年度禁字第 210 號
    裁定宣告為禁治產人，因法定監護人陳清池、陳秀鳳即相對
    人之父母，年事已高皆不堪負荷監護職務，改由聲請人陳鵬
    中任相對人陳宏淨之監護人符合相對人陳宏淨之最佳利益，
    爰依法聲請改定聲請人為相對人陳宏淨之監護人，並指定由
    陳鵬仁為會同開具財產清冊之人等語。
三、經查，聲請人主張受監護宣告之人陳宏淨，前經本院 92 年
    度禁字第  210 號裁定宣告禁治產在案，受監護宣告之人陳
    宏淨之父母即陳清池、陳秀鳳年事已高不堪負荷監護職務，
    皆有顯不適任監護人之情事等事實，業據聲請人提出戶籍謄
    本，並經本院依職權調閱  92 年度禁字第 210 號卷宗查核
    屬實，堪信為真實。本院審酌陳鵬仁、聲請人陳鵬中為相對
    人陳宏淨之子，當能盡力維護相對人之權利，並予以適當之
    照養療護，爰改定聲請人陳鵬中為監護人，並指定陳鵬仁其
    為會同開具財產清冊之人。爰裁定如主文。
中    華    民    國    100    年    8    月  31      日
                     家事法庭    法  官  彭南元
以上正本係照原本作成。
如對本裁定抗告須於裁定送達後10日內向本院提出抗告狀，並應
繳納抗告費新台幣1000元整。
中    華    民    國    100    年    8    月  31      日
                                 書記官  尹遜言